【裁判字號】    97,簡上,705
【裁判日期】    970902
【裁判案由】    詐欺
【裁判全文】
臺灣板橋地方法院刑事判決             97年度簡上字第705號
上  訴  人
即  被  告  甲○○
上列上訴人即被告因詐欺案件，不服本院中華民國97年4 月30日
97年度簡字第3347號第一審判決（聲請簡易判決處刑案號：臺灣
板橋地方法院檢察署97年度偵字第747 號），提起上訴，本院管
轄之第二審合議庭判決如下：
    主  文
上訴駁回。
    事實及理由
一、本案經本院審理結果，認第一審以被告甲○○幫助意圖為自
    己不法之所有，以詐術使人將本人之物交付，依刑法第30條
    第1 項、第2 項、第339 條第1 項、第41條第1 項前段等規
    定，判處有期徒刑4 月，如易科罰金，以新臺幣（下同）1
    千元折算1 日，其認事用法均無違誤，量刑亦屬適當，應予
    維持，爰引用如附件第一審刑事簡易判決書所記載之犯罪事
    實、證據及理由。
二、被告甲○○上訴意旨略以：我是卡片丟掉，96年10月26日我
    還有去領6 千元，到了同年月29日要回金門的時候，叫家人
    匯錢到中信銀行帳戶讓我買機票，才發現卡片不見，我馬上
    就跟中信銀行聯絡，對方說我卡片有問題，請我就近到分行
    處理，我到分行把證件給櫃臺職員，之後就有警員過來把我
    帶到派出所，說我的帳戶是警示帳戶涉嫌詐欺云云，惟被告
    於本院準備程序中尚無提出或請求本院調取可能對其有利之
    證據，並改稱：我之前是說我的帳號寫在後面，並不是說密
    碼寫在後面云云。然查：
（一）被告於97年2 月27日檢察官訊問時，確係供稱：密碼我寫
      在提款卡後面云云，且經其於筆錄最末簽名確認無誤，此
      有當日訊問筆錄在卷可憑，已可見被告前後所述已有矛盾
      不一，況縱認被告於本院準備程序時所言屬實，其當庭亦
      無法合理解釋為何詐騙正犯會知悉其提款卡之密碼，並得
      以持之提領被害人款項之情，是被告上開所辯難認與事實
      相符，顯係畏罪卸責之舉。
（二）再參以本案帳戶提款卡、密碼如非被告自願提供與他人使
      用，而確屬被告遺失者，則詐騙正犯既存有被告得隨時向
      中信銀行申請掛失而無法提領款項之風險，如何能安心使
      用並告知被害人將款項匯入該帳戶內？是被告所辯實有違
      常理，要無可採，足認本案中信銀行帳戶提款卡、密碼確
      係被告自願交付與真實姓名不詳之成年人（雖卷內尚無該
      不明人士之年籍資料，惟依罪疑唯輕原則，應認該不明人
      士已成年）使用無疑。而近年罪犯利用他人金融帳戶作為
      詐欺犯罪之得款帳戶情形，廣為社會媒體報導，已為社會
      大眾所周知，且現今我國金融機構對國人申請帳戶，並無
      特別之資格限制，若無違法之目的，並無取得他人帳戶使
      用之必要，而被告為具相當社會經驗智識之成年人，自無
      不知之理，是被告將本案中信銀行帳戶資料無條件交付與
      不明人士供其對外使用，亦可認其具有容任幫助他人對外
      詐欺取財之未必故意甚明。
三、綜上所述，被告甲○○提起上訴，仍執前詞指摘原審判決認
    事用法有誤云云，洵屬無據，應予駁回。而被告經本院合法
    傳喚，無正當理由不到庭，依刑事訴訟法第455 條之1 第3
    項準用同法第371 條規定，自得不待其到庭陳述，逕行判決
    ，附此敘明。
據上論斷，依刑事訴訟法第455 條之1 第3 項、第371 條、第36
8 條、第373 條，判決如主文。
本案經檢察官顏世翠到庭執行職務。
中    華    民    國    97    年    9     月    2     日
                刑事第十五庭  審判長法  官  陳 鴻 清
                                    法  官  劉 安 榕
                                    法  官  張 兆 光
上列正本證明與原本無異。
不得上訴。
                                    書記官  曹 秋 冬
中    華    民    國    97    年    9     月    3     日


司法院資訊處製作；財團法人民間司法改革基金會備份。
